【裁判字號】    94,交抗,171
【裁判日期】    950111
【裁判案由】    聲明異議
【裁判全文】
臺灣高等法院高雄分院刑事裁定         94年度交抗字第171號
抗告人即
受處分人    甲○○
上列抗告人因違反道路交通管理處罰條例聲明異議案件，不服臺
灣高雄地方法院中華民國94年11月25日裁定（94年度交聲字第38
7 號），提起抗告，本院裁定如下：
    主  文
抗告駁回。
    理  由
一、抗告意旨略以：(一)原裁定認員警以逕行舉發方式舉發本件交
    通違規事件並無不當，實屬草率、偏頗。(二)抗告人行經該路
    段時，該路段外側車道已回堵有1 公里之長，至前一交流道
    出口，抗告人若於該交流道出口處前300 公尺處，即於中線
    車道緩行，期能變換車道至外線車道，如此可能引發中線車
    道壅塞甚或發生車禍之危險，原裁定仍認應於發現上開情形
    時，設法由中線車道切換至外線車道... ，亦屬可疑。為此
    ，提起抗告，另為適宜之裁定。
二、按汽車行駛於高速公路或設站管制之道路，而不遵管制之規
    定者，處汽車駕駛人3,000 元以上6,000 元以下罰鍰，並記
    違規點數一點，道路交通管理處罰條例第33條第1 項及第63
    條第1 項第1 款分別定有明文。次按汽車駛離高速公路主線
    車道擬進入交流道、服務區、休息暫時，應先駛入外側車道
    ，再循減速車道逐漸降低速率行駛之，高速公路交通管制規
    則第16條定有明文。
三、原裁定就抗告人聲明異議之所舉下列理由：(一)本件案發當時
    ，並無不能或不宜當場舉發之情形，員警以逕行舉發之方式
    舉發本件交通違規，所為有所不當。(二)抗告人當日係從鼎金
    系統交流道上國道一號，沿國道一號之標誌開車前行，而直
    到下中正路交流道之前，國道一號上之標誌，其中線車道及
    外線車道均指向中正路交流道，故異議人係依標誌行走於中
    線車道，而當異議人發現需下中正路交流道時，外線車道車
    多擁擠，異議人只好以緩慢速度、從槽化線穿越而插入車隊
    以下交流道，異議人所採取之處置，係最為安全之駕駛方式
    ，而得避免交通往來之危險，是異議人此一處置方式，為行
    駛上開路段所無法避免，要難認係「強行」插入連貫行駛中
    之車隊，亦非「任意」變換車道、跨越槽化線，實不應遭致
    處罰等情，已詳敘理由認逕行舉發並無不當，並就抗告人所
    指其以緩慢速度，從槽化線穿越插入匝道，為最為安全之駕
    駛方式等異議事由，詳敘理由予以指駁，因認原處分於法有
    據，並無不當，而裁定駁回抗告人之聲明異議。
四、經查：本件違規地點當時中正路南下交流道已回堵至前一交
    流道即九如交流道，車陣長達1 公里，已經證人壬國強於原
    審證述明確，抗告人對上情亦不爭執，抗告人當時行車既是
    要由中正路交流道往高雄市區行駛，自應依上開規定，先駛
    入外側車道，再循減速車道減速行駛，此由前述該中正路交
    流道實際上已回堵近1 公里之既存事實，可為佐憑，是以在
    該回堵車陣中欲下中正交流道之高速公路用路人，既均能遵
    循上開規定，依序減緩速度等待下交流道，何以抗告人不能
    ？竟於見聞下中正交流道之外側車道堵車，車陣長達1 公里
    之遠，仍續行駛於中間車道，及至中正路交流道匝道附近，
    始跨越槽化線，伺機駛入匝道下交流道。綜上說明，抗告人
    駕駛車輛行駛高速公路擬進入中正路交流道，竟未依前揭規
    定行駛，及至車輛行駛至中正路交流道匝道附近，始跨越槽
    化線，期能就近駛入中正路交流道匝道，抗告人如此駕駛行
    為顯已違反上揭規定，自難以上述情詞美化其已違規之事實
    。其違規事證已明。原審依道路交通管理處罰條例第33條第
    1 項第、第63條第1 項第1 款、道路交通案件處理辦法第19
    條之規定，裁定駁回抗告人之異議，核無違誤。抗告人仍執
    陳詞，擅意指摘原裁定不當，並無理由，應予駁回。
四、據上論結，應依道路交通案件處理辦法第26條，刑事訴訟法
    第412 條，裁定如主文。
中    華    民    國    95    年    1     月    11    日
                  刑事第七庭    審判長法  官   莊飛宗
                                      法  官   曾逸誠
                                      法  官   黃三友
以上正本證明與原本無異。
不得再抗告。
中    華    民    國    95    年    1     月    12    日
                                      書記官   黃玉珠


司法院資訊處製作；財團法人民間司法改革基金會備份。
